【裁判字號】    89,訴,1239
【裁判日期】    891031
【裁判案由】    毒品危害防制條例
【裁判全文】
臺灣桃園地方法院刑事判決                        八十九年度訴字第一二三九號
    公  訴  人  臺灣桃園地方法院檢察署檢察官
    被      告  乙○○
右列被告因毒品危害防制條例案件，經檢察官提起公訴（八十九年度偵字第九二八一
號），本院判決如左：
    主      文
乙○○連續轉讓第一級毒品，累犯，處有期徒刑壹年貳月；又連續轉讓第二級毒品，
累犯，處有期徒刑柒月。應執行有期徒刑壹年陸月。
    事    實
一、乙○○前曾於民國八十一年間因盜匪案件，經台灣板橋地方法院判處有期徒刑三
    年六月確定，另藥事法本院判一年八月，接續執行於八十四年九月一日假釋出監
    未經撤銷，視為有期徒刑已經執行完畢，猶不知悔悟，明知海洛因為第一級毒品
    、安非他命為第二級毒品，自八十七年十一起至同年十二月十六日止，基於概括
    之犯意，連續在其位於桃園縣龜山鄉○○街四十九號住處等地，多次無償轉讓第
    一級毒品海洛因或第二級毒品安非他命予同居女友甲○○施用（由檢察官另行處
    理），其中轉讓第一級毒品海洛因次數不詳，轉讓第二級毒品安非他命則為五次
    。嗣於同年十二月十六日晚上十一時四十五分許，在桃園市○○路三一八號六樓
    之二為警查獲。
二、案經桃園縣警察局移送台灣桃園地方法院檢察署檢察官偵查起訴。
    理    由
一、訊據被告乙○○固坦承於前揭時、地有提供安非他命予同居女友李玫嫻吸用之事
    實不諱，惟矢口否認有轉讓第一級毒品海洛因之犯行，辯稱：伊很討厭女人吸海
    洛因，從來沒有拿海洛因給甲○○施用云云。惟查：右揭事實，業據與被告同時
    查獲之甲○○於警訊及偵查中一再指訴無誤，甲○○於警訊中稱「（你施用之毒
    品安非他命及海洛因是由何人提供？）在八十七年十月認識乙○○後，毒品都是
    由乙○○提供給我施用。」等語，於八十七年十二月二十九日檢察官訊問時再稱
    「我沒有跟他（乙○○）買安非他命及海洛因，我跟他在一起所以他都給我吸，
    海洛因是用抽煙的方式吸的」等語，及被告於八十七年十二月二十七日檢察官訊
    問時亦承稱「（你從何時開始提供安非他命及海洛因給甲○○吸？）我忘記了，
    都在晚上十點以後」等語，有各該警訊筆錄及檢察官訊問筆錄各份附卷可稽；且
    甲○○亦因施用第一級毒品海洛因及第二級毒品安非他命犯行而經本院以八十七
    年度毒聲字第三四一０號裁定送觀察勒戒，且經觀察勒戒認有繼續施用傾向，再
    以八十八年毒聲字第二八０號裁定施以強制戒治，業經本院調閱上開案卷屬實，
    是甲○○確有施用第一級毒品海洛因及第二級毒品安非他命犯行無誤；而甲○○
    ，八十六年十一月二十九日假釋期滿係被告之同居女友，被告於本院庭訊時亦陳
    稱與甲○○係同居男女關係，並無仇恨，感情很好等語，是甲○○亦無故意栽贓
    誣陷被告之可能，被告猶空言辯稱只有給甲○○安非他命，沒有給她海洛因云云
    ，顯係避重就輕之詞，不足採信。本件事證已臻明確，犯行堪以認定。
二、核被告所為，係犯毒品危害防制條例第八條第一項之轉讓第一級毒品罪及同條第
    二項之轉讓第二級毒品罪，其持有第一級毒品海洛因、第二級毒品安非他命之低
    度行為均為轉讓之高度行為所吸收，不另論罪。被告前後多次轉讓第一級毒品及
    轉讓第二級毒品毒品行為，時間緊接，所犯均係同一構成要件相同，顯均係基於
    概括犯意所為，均為連續犯，均應依刑法第五十六條之規定論以一罪並加重其刑
    。被告所犯上開二罪間，犯意個別、罪名不同，應分論併罰。又被告前於八十一
    年間因盜匪案件，經台灣板橋地方法院判處有期徒刑三年六月確定，於八十四年
    九月一日假釋出監，八十六年十一月二十九日假釋期滿未經撤銷，視為有期徒刑
    已經執行完畢之事實，有本院被告全國前案紀錄表一份附卷可查，被告於有期徒
    刑之執行完畢五年內再犯本件有期徒刑以上刑之本罪，為累犯，應依刑法第四十
    七條規定加重其刑，並遞加之。爰審酌被告品行、轉讓毒品危害他人、轉讓安非
    他命之數量與次數、犯罪後頗有悔意態度尚佳等一切情狀，分量處如主文所示之
    刑，並定其應執行之刑。至扣案在被告身上所查得之第二級毒品安非他命五小包
    、第一級毒品海洛因二十八小包，被告自警訊始及偵審中均陳稱係供吸食所用，
    且無證據認定與被告前所犯之轉讓第一級毒品海洛因、第二級毒品安非他命有何
    關連，故不宣告沒收，併此敘明。
據上論斷，應依刑事訴訟法第二百九十九條第一項前段，毒品危害防制條例第八條第
一項、第二項，刑法第十一條前段、第五十六條、第四十七條、第五十一條第五款，
判決如主文。
本案經檢察官呂理銘到庭執行職務
中      華      民      國      八十九    年    十    月    三十一    日
                              台灣桃園地方法院刑事第四庭
                                      法  官  孫惠琳
右正本證明與原本無異。
如不服本判決，應於判決送達後十日內向本院提出上訴狀( 應附繕本 )，上訴於
臺灣高等法院。
                                      書記官   李金蓮
中        華        民        國   八十九   年   十一   月    二    日
附論罪科刑依據之法條：
毒品危害防制條例第八條轉讓第一級毒品者，處一年以上七年以下有期徒刑，得併科
新臺幣一百萬元以下罰金。
轉讓第二級毒品者，處六月以上五年以下有期徒刑，得併科新臺幣七十萬元以下罰金
。
轉讓第三級毒品者，處三年以下有期徒刑，得併科新臺幣三十萬元以下罰金。
前三項之未遂犯罰之。


司法院資訊處製作；財團法人民間司法改革基金會備份。
